【裁判字號】    99,訴,24
【裁判日期】    990122
【裁判案由】    毒品危害防制條例
【裁判全文】
臺灣基隆地方法院刑事判決                99年度訴字第24號
公  訴  人  臺灣基隆地方法院檢察署檢察官
被      告  乙○○
上列被告因毒品危害防制條例案件，經檢察官提起公訴（98年度
毒偵字第1916號），被告於準備程序進行中，就被訴事實為有罪
之陳述，經本院合議庭裁定由受命法官獨任進行簡式審判程序，
判決如下：
    主  文
乙○○施用第一級毒品，累犯，處有期徒刑柒月，扣案之第一級
毒品海洛因貳包（驗餘淨重合計零點壹玖公克）併同無法析離
之包裝袋貳只，均沒收銷燬之。
    事  實
一、乙○○有下列前案紀錄（構成累犯），及施用毒品執行觀察
    、勒戒、強制戒治之紀錄：
  (一)前因施用毒品案件，經2 次觀察、勒戒後，均認無繼續施用
    毒品之傾向，先後於民國88年7 月30日及89年2 月1 日執行
    完畢釋放出所，並由臺灣基隆地方法院檢察署檢察官分別以
    88年度偵字第3648號及89年度毒偵字第32號為不起訴處分確
    定。
  (二)復因三犯施用毒品案件，經本院以90年度毒聲字第532 號裁
    定令入戒治處所施以強制戒治，於90年10月25日停止處分而
    釋放出所，同時由臺灣基隆地方法院檢察署檢察官以90年度
    毒偵字第479 號提起公訴，由本院於90年4 月10日以90年度
    基簡字第227 號判決判處有期徒刑4 月確定，於91年6 月14
    日易科罰金執行完畢。
  (三)其後，因妨害公務案件，由臺灣士林地方法院以93年度士簡
    字第154 號判決判處有期徒刑4 月確定（下稱：甲案）；再
    因贓物案件，由本院以96年度易字第88號判決判處有期徒刑
    3 月確定（下稱：乙案）；另因施用毒品案件，由本院以96
    年度訴字第14號判決有期徒刑7 月、4 月，應執行有期徒刑
    10月確定（下稱：丙案），前開甲、乙、丙三案，嗣經本院
    以96年度聲減字第671 號裁定減刑，並合併定應執行有期徒
    刑6 月確定，於96年11月2 日縮刑期滿執行完畢（構成累犯
    ）。
  (四)再因施用第一、二級毒品案件，經本院以98年度訴字第560
    號各判處有期徒刑7 月、4 月，應執行有期徒刑9 月，嗣其
    不服該判決，提起上訴，復經臺灣高等法院以98年度上訴字
    第3254號駁回上訴而確定。
  (五)復又因施用第一級毒品案件，經本院以98年度訴字第936 號
    各判處有期徒刑7 月、3 月，應執行有期徒刑8 月確定。復
    再因施用第一級毒品案件，由臺灣基隆地方法院檢察署檢察
    官以98年度毒偵字第1567號提起公訴，經本院以98年度訴字
    第1027號判決判處有期徒刑7 月在案。
二、詎其猶不知悔改，基於施用第一級毒品海洛因之犯意，於98
    年11月6 日16時許，在其基隆市○○區○○路63之3 號2 樓
    住處，以將海洛因倒入注射針筒加水混合注射身體之方式，
    非法施用第一級毒品海洛因1 次。嗣於於同日17時40分許，
    因另案通緝，為警在基隆市○○區○○路190 號旁查獲，並
    扣得第一級毒品海洛因2 包（驗餘淨重合計0.139 公克），
    復經其同意為警採尿送驗，結果呈海洛因代謝物嗎啡陽性反
    應，始查悉上情。
三、案經基隆市警察局第二分局報告臺灣基隆地方法院檢察署檢
    察官偵查起訴。
    理  由
一、本件被告所犯者非為死刑、無期徒刑、最輕本刑為3 年以上
    有期徒刑之罪或高等法院管轄第一審案件，其於準備程序進
    行中，先就被訴事實為有罪之陳述，經告知其簡式審判程序
    之旨，並聽取公訴人及被告之意見後，本院依刑事訴訟法第
    273 條之1 第1 項之規定，裁定由受命法官獨任進行簡式審
    判程序，且依同法第273 條之2 規定，簡式審判程序之證據
    調查，不受第159 條第1 項、第161 條之2 、第161 條之3
    、第163 條之1 及第164 條至第170 條規定之限制，合先敘
    明。
二、上開事實，業據被告於檢察官偵查時、本院準備程序及審理
    時坦承在卷，而被告於上述所示時間、地點為警查獲後採集
    尿液，呈嗎啡陽性反應，此有台灣尖端先進生技醫藥股份有
    限公司濫用藥物檢驗報告1 紙附卷可稽。又扣案扣案之白粉
    2 小包，經警依菸毒檢驗包試劑初步檢驗結果，呈嗎啡、海
    洛因反應，再送交通部民用航空局航空醫務中心鑑驗結果，
    確含第一級毒品海洛因成，驗餘淨重合計0.139 公克，有基
    隆市警察局第二分局查獲涉嫌毒品危害防制條例毒品初步鑑
    驗報告單、交通部民用航空局航空醫務中心98年12月14日航
    藥鑑字第0986293 號毒品鑑定書各1 份在卷可佐。又其前因
    施用毒品案件，經2 次觀察、勒戒後，均認無繼續施用毒品
    之傾向，先後於88年7 月30日及89年2 月1 日執行完畢釋放
    出所，並由臺灣基隆地方法院檢察署檢察官分別以88年度偵
    字第3648號及89年度毒偵字第32號為不起訴處分確定等情，
    亦有全國施用毒品案件紀錄表、臺灣高等法院被告前案紀錄
    表各1 份附卷足佐。綜上所陳，被告於初犯觀察、勒戒於88
    年7 月30日執行完畢，5 年內業已再犯上述事實欄一、(二)所
    示之施用毒品違反毒品危害防制條例案件，經法院判處罪刑
    確定，其又再犯本案施用第一級毒品海洛因，罪證明確，犯
    行洵堪認定，自應依法論科。
三、論罪科刑部分：
  (一)查海洛因係毒品危害防制條例第2 條第2 項第1 款所定之第
    一級毒品，核被告所為係犯毒品危害防制條例第10條第1 項
    之施用第一級毒品罪。被告持有第一級毒品海洛因之低度行
    為，應為施用第一級毒品之高度行為所吸收，不另論罪。
  (二)被告前曾受如事實欄所示之有期徒刑執行完畢，有臺灣高等
    法院被告前案紀錄表在卷可按，其於受一、(三)所示有期徒刑
    執行完畢後之5 年內，故意再犯本件有期徒刑以上之罪，為
    累犯，應依刑法第47條第1 項加重其刑。
  (三)爰審酌被告犯罪之動機、曾有施用毒品之前科仍不知戒除，
    惟犯罪後坦承犯行，且所犯之施用毒品犯行乃戕害自己身心
    健康，並未危及他人等一切情狀，量處如主文所示之刑。
四、沒收部分：
  (一)扣案之第一級毒品海洛因2 包（驗餘淨重合計0.139 公克）
    併同無法析離之包裝袋，應整體視為查獲之毒品，依毒品危
    害防制條例第18條第1 項前段之規定，宣告沒收銷燬之（蓋
    無論以何種方式包裝袋與其內裝之毒品，包裝袋內均會有極
    微量毒品殘留，故上述包裝袋應整體視為查獲毒品，一併依
    前揭規定宣告沒收銷燬之，參見最高法院95年度臺上字第37
    39號、第7354號判決）。
據上論斷，應依刑事訴訟法第273 條之1 第1 項、第299 條第1
項前段，毒品危害防制條例第10條第1 項、第18條第1 項前段、
第23條第2 項，刑法第11條、第47條第1 項，判決如主文。
本案經檢察官甲○○到庭執行職務。
中    華    民    國    99    年    1     月    22    日
                  刑事第三庭法    官  黃永定
以上正本證明與原本無異。
如不服本判決應於收受送達後10日內向本院提出上訴書狀，並應
敘述具體理由；其未敘述上訴理由者，應於上訴期間屆滿後20日
內向本院補提理由書（均須按他造當事人之人數附繕本）「切勿
逕送上級法院」。
中    華    民    國    99    年    1     月    22    日
                            書 記 官  劉珍珍
附錄本案所犯法條：
毒品危害防制條例第10條：
I施用第一級毒品者，處 6 月以上 5 年以下有期徒刑。
II施用第二級毒品者，處 3 年以下有期徒刑。

司法院資訊處製作；財團法人民間司法改革基金會備份。
